【裁判字號】    98,易,2447
【裁判日期】    981022
【裁判案由】    毒品危害防制條例
【裁判全文】
臺灣臺北地方法院刑事判決              98年度易字第2447號
公  訴  人  臺灣臺北地方法院檢察署檢察官
被      告  甲○○
上列被告因違反毒品危害防制條例案件，經檢察官提起公訴（98
年度毒偵字第2078號），本院判決如下：
    主  文
甲○○施用第二級毒品，處有期徒刑肆月，如易科罰金，以新臺
幣壹仟元折算壹日。扣案之第二級毒品甲基安非他命壹包（不含
包裝袋，驗餘淨重零點玖肆零柒公克）沒收銷燬，包裝上開甲基
安非他命之包裝袋壹個沒收。
    事  實
一、甲○○曾因施用毒品案件，經臺灣板橋地方法院以97年度毒
    聲字第44號裁定送觀察、勒戒後，認無繼續施用毒品之傾向
    ，於民國97年6月6日執行完畢釋放，由臺灣板橋地方法院檢
    察署檢察官於97年6月13日，以97年度毒偵緝字第395號不起
    訴處分確定。詎其仍不知悔改，復於前揭觀察、勒戒執行完
    畢釋放後5年內，基於施用第二級毒品甲基安非他命之犯意
    ，於98年7月4日23時許，在臺北市○○區○○路137巷14號3
    樓住處房間內，以將甲基安非他命放入玻璃吸食器內點火燒
    烤使之產生煙霧後吸食之方式，施用第二級毒品甲基安非他
    命一次，嗣經警於98年7月7日15時30分許，在臺北市○○區
    ○○路251號統一超商內查獲，並扣得第二級毒品甲基安非
    他命一包（毛重1.181公克、淨重0.941公克、驗餘淨重0.94
    07公克），始悉上情。
二、案經臺北縣政府警察局海山分局報請臺灣臺北地方法院檢察
    署檢察官偵查起訴。
    理  由
一、按被告以外之人於審判外之言詞或書面陳述，除法律有規定
    者外，不得作為證據，刑事訴訟法第159條第1項定有明文；
    復按被告以外之人於審判外之陳述，雖不符前4條之規定，
    而經當事人於審判程序同意作為證據，法院審酌該言詞陳述
    或書面陳述作成時之情況，認為適當者，亦得為證據；當事
    人、代理人或辯護人於法院調查證據時，知有第159條第1項
    不得為證據之情形，而未於言詞辯論終結前聲明異議者，視
    為有前項之同意；同法第159條之5規定甚明。本案所據以認
    定被告甲○○犯罪事實之證據，其中屬傳聞證據部分，因被
    告及公訴人於本院言詞辯論終結前，均未對於證據能力聲明
    異議，依刑事訴訟法第159條之5規定，視為同意上開證據具
    備證據能力，本院認亦無違法或不當之情況，是該傳聞證據
    均具備證據能力，合先敘明。
二、前揭犯罪事實，業據被告甲○○於警詢、檢察官訊問及本院
    審理時均坦承不諱，且其於98年7月7日為警查獲時所採集之
    尿液，經送台灣檢驗科技股份有限公司以酵素免疫分析法初
    步檢驗，再以氣相層析質譜儀確認檢驗結果，確呈安非他命
    類、甲基安非他命陽性反應，此有該公司於98年7月23日所
    出具之濫用藥物檢驗報告、臺北縣政府警察局海山分局毒品
    案件尿液檢體編號及姓名對照表各一紙在卷可證，另被告為
    警查獲時同時扣得之白色透明結晶一包，經交通部民用航空
    局航空醫務中心以氣相層析質譜儀法檢驗結果，確認含甲基
    安非他命成分，毛重1.181公克，淨重0.941公克，驗餘淨重
    0.9407公克，此有該中心於98年7月17日所出具之航藥鑑字
    第0983871號毒品鑑定書一紙附卷可稽，足認被告任意性自
    白核與事實相符，堪以採信。綜上，本件事證明確，被告犯
    行堪以認定，應依法論科。
三、按施用第二級毒品甲基安非他命後會影響記憶能力及自主神
    經系統，判斷力及意志力亦均受限制，甚至引起精神錯亂，
    抑制呼吸，並具有成癮性、濫用性，戒解不易，嚴重戕害人
    之身心健康，危害社會，是毒品危害防制條例第2條第2項第
    2款將之列為第二級毒品，不得非法施用、持有。故核被告
    所為，係犯毒品危害防制條例第10條第2項施用第二級毒品
    罪。被告施用第二級毒品前後持有毒品之低度行為，應為其
    施用毒品之高度行為所吸收，不另論罪。爰審酌被告正值青
    年，不思上進，且前已因施用毒品案件，經觀察、勒戒後，
    仍未能把握自新機會徹底戒除施用毒品之惡習，而再施用足
    以導致人體機能發生依賴性、成癮性及抗藥性等障礙之第二
    級毒品甲基安非他命，戕害自身健康，漠視法令禁制，惟尚
    能坦承犯行，犯後態度頗佳，兼衡其犯罪動機、手段、施用
    毒品之次數僅有一次等一切情狀，量處如主文所示之刑，並
    諭知易科罰金之折算標準。扣案之第二級毒品甲基安非他命
    一包（不含包裝袋，驗餘淨重0.9407公克），係毒品危害防
    制條例第2條第2項第2款所規定之第二級毒品，應依同條例
    第18條第1項前段規定沒收銷燬之；包裝上開甲基安非他命
    之空包裝袋一個，有防止毒品裸露、逸出及潮濕之功用，並
    便於攜帶使用，為被告所有供犯本罪所用之物，業據被告陳
    明在卷，應依刑法第38條第1項第2款之規定宣告沒收。
據上論斷，應依刑事訴訟法第284條之1、第299條第1項前段，毒
品危害防制條例第10條第2項、第18條第1項前段，刑法第11條、
第41條第1項前段、第38條第1項第2款，判決如主文。
本案經檢察官謝憲杰到庭執行職務。
中    華    民    國    98    年    10    月    22    日
                    刑事第九庭  法  官  劉素如
上正本證明與原本無異。
如不服本判決應於收受送達後10日內向本院提出上訴書狀，並應
敘述具體理由；其未敘述上訴理由者，應於上訴期間屆滿後20日
內向本院補提理由書（均須按他造當事人之人數附繕本）「切勿
逕送上級法院」。
                                書記官  陳育君
中    華    民    國    98    年    10    月    22    日
附錄本案論罪法條：
毒品危害防制條例第10條
施用第一級毒品者，處 6 月以上 5 年以下有期徒刑。
施用第二級毒品者，處 3 年以下有期徒刑。
毒品危害防制條例第18條
查獲之第一、二級毒品及專供製造或施用第一、二級毒品之器具
，不問屬於犯人與否，均沒收銷燬之；查獲之第三、四級毒品及
製造或施用毒品之器具，無正當理由而擅自持有者，均沒入銷燬
之。但合於醫藥、研究或訓練之用者，得不予銷燬。
前項合於醫藥、研究或訓練用毒品或器具之管理辦法，由法務部
會同行政院衛生署定之。


司法院資訊處製作；財團法人民間司法改革基金會備份。
